【裁判字號】    97,交聲,2264
【裁判日期】    971014
【裁判案由】    違反道路交通管理處罰條例聲明異議
【裁判全文】
臺灣臺北地方法院交通事件裁定        97年度交聲字第2264號
原處分機關  台北市交通事件裁決所
異  議  人
即受處分人  甲○○
上列異議人即受處分人因違反道路交通管理處罰條例案件，對於
台北市交通事件裁決所民國97年8月26日所為之處分（北市裁罰
字第裁22-A00000000號），聲明異議，本院裁定如下：
    主  文
異議駁回。
    理  由
一、按汽車駕駛人，行經有燈光號誌管制之交岔路口闖紅燈者，
    處新台幣（下同）1,800元以上5,400元以下罰鍰，並記違規
    點數3點，道路交通管理處罰條例第53條第1項、第63條第1
    項第3款定有明文。又按車輛面對圓形紅燈表示禁止通行，
    不得超越停止線或進入路口，道路交通標誌標線號誌設置規
    則第206條第1項第5款定有明文。
二、原處分意旨略以：異議人即受處分人甲○○所有車號3B-566
    9號自用小客車於民國97年6月15日1時9分許，行經台北市○
    ○○路、復興北路口闖紅燈，依道路交通管理處罰條例第53
    條第1項、第63條規定，裁處罰鍰新台幣（下同）2,700元，
    並記違規點數3點。
三、異議意旨略以：異議人固不否認其所有之上開車輛於上述時
    間、地點經過之事實，惟辯稱該車並非伊所駕駛，係伊兒子
    乙○○所駕駛，且其駕車行經民生東路、復興北路口時，交
    通號誌仍為綠燈，直至車子超越停止線時，黃燈亮起，其立
    即踩煞車，但因車子仍有餘速，故仍往前行而停止在行人穿
    越道上，並非闖紅燈，為此聲明異議等語。
四、經查：
（一）本件係於紅燈亮起後第1.9秒拍攝第1張採證照片，復於紅
      燈亮起後第2.9秒拍攝第2張採證照片，而依第1張採證照
      片，於紅燈亮起後第1.9秒，異議人車輛即已駛越停止線
      ，第2張舉發照片則顯示於紅燈亮起後第2.9秒，違規車輛
      仍以時速31公里繼續通過該處，並非單純起步或越線，而
      是一直在行進中，有卷附該交岔路口設置照相設備攝得之
      舉發照片2紙足憑。是異議人所有上開車輛在顯示紅燈情
      形下，車身已超越停止線且向前行，再被儀器拍攝第2張
      照片之闖紅燈之事實，可資認定，確有「行經有燈光號誌
      管制之交岔路口闖紅燈」之違規行為。異議人辯稱已踩煞
      車且停止於人行穿越道上云云，已與前揭規定不合，並無
      可採。
（二）按道路交通管理處罰條例之處罰，受舉發違反道路交通管
      理事件之受處罰人，認為受舉發之違規行為應歸責他人者
      ，應於舉發違反道路交通管理事件通知單應到案日期前，
      檢附相關證據及應歸責人相關證明文件，向處罰機關告知
      應歸責人，處罰機關應即另行通知應歸責人到案依法處理
      。逾期未依規定辦理者，仍依道路交通管理處罰條例各該
      違反條款規定處罰，道路交通管理處罰條例第85條第1項
      規定甚明。本件異議人之子乙○○固於本院訊問時到院表
      示伊為當日實際駕車違規之人等語，惟異議人既未於應到
      案日期前，檢附相關證據及應歸責人相關證明文件，向處
      罰機關告知應歸責人，則原處分機關以異議人為受處分人
      ，於法並無違誤。從而，原處分機關依上開法律規定裁處
      異議人罰鍰2,700元，並記違規點數3點，於法並無不合，
      異議人之異議為無理由，應予駁回。
五、據上論斷，應依道路交通管理處罰條例第87條第2項，道路
    交通案件處理辦法第19條，裁定如主文。
中    華    民    國    97    年    10    月    14    日
                  交通法庭法  官  林欣苑
上正本證明與原本無異。
如不服本裁定，應於裁定送達後5日內向本院提出抗告狀。
                          書記官  劉英芬
中    華    民    國    97    年    10    月    17    日


司法院資訊處製作；財團法人民間司法改革基金會備份。
